# Using Database
<div style='float: right; font-size:10px; margin-top: -20px; color: #ccc;'>Rafe C. H. Liu, LastUpdate: 2018-07-17</div>
  
## R Database Interface (DBI)

- DBI
    - 提供一個簡便的資料庫介面讓 R User 可以處理超過記憶體容量的資料
    - 常見資料庫套件
        - [RSQLite](https://www.r-project.org/nosvn/pandoc/RSQLite.html)
        - [RJDBC: Oracle Database, MySql](https://cran.r-project.org/web/packages/RJDBC/index.html)
        - [RPostgreSQL: Postgres](https://cran.r-project.org/web/packages/RPostgreSQL/index.html)
- Issues:
    - Performance Tuning SQL Queries
    - [SQL injections: 隱碼攻擊](https://zh.wikipedia.org/wiki/SQL%E8%B3%87%E6%96%99%E9%9A%B1%E7%A2%BC%E6%94%BB%E6%93%8A)
        - [Parameterized SQL queries](https://cran.r-project.org/web/packages/RODBCext/vignettes/Parameterized_SQL_queries.html)

<br><a href='https://www.explainxkcd.com/wiki/index.php/327:_Exploits_of_a_Mom' target='_blank'><img src = 'https://www.explainxkcd.com/wiki/images/5/5f/exploits_of_a_mom.png'></img></a></br>
  
## Sqlite
  
- SQL (Structured Query Language)
    - CRUD (Create, Read, Update and Delete)
    - 資料分析師必備 (老闆，DBA 都沒空理我......)

```{sql, eval=FALSE}
SELECT DISTINCT column_list
FROM table_list
JOIN table ON join_condition
WHERE row_filter
ORDER BY column
LIMIT count OFFSET offset
GROUP BY column
HAVING group_filter;

--This is the comment
/*Multiline comments*/
```

- SQLite
    - 是一個免費開源小型關聯式資料庫系統
    - 用時不需事先架設資料庫系統
    - 資料庫僅為單一個檔案，不論備份或搬移都很簡單，要跨平台也很方便
    
- SQL Tutorials
    - [SQL As Understood By SQLite](https://sqlite.org/lang_select.html)
    - [SQLite Tutorial](https://www.tutorialspoint.com/sqlite/index.htm)
    - [DB Browser for SQLite Portable](https://portableapps.com/apps/development/sqlite_database_browser_portable)

- `library(RSQLite)`    
    - `install.packages(c("DBI", "RSQLite"))`
    - `vignette("RSQLite")`
    - 選擇對應資料庫驅動 -> 連線 -> 查詢 -> 離線

```{r eval=FALSE, include=FALSE}
library(DBI)
library(RSQLite)

# 與資料庫建立連線，使用 RSQLite
mydb <- dbConnect(drv = SQLite(), "iris.db")

# 將某個 dataframe 寫入 db table
dbWriteTable(conn = mydb, name = "mtcars", value = mtcars)
dbWriteTable(conn = mydb, name = "iris", value = iris)

# 列出資料庫中有幾個 table
dbListTables(conn = mydb)

# 讀取資料庫 table 資料
iris.db <- dbReadTable(conn = mydb, name = "iris")

# 進行資料庫查詢
## 查詢資料表欄位名稱
dbListFields(conn = mydb, name = 'iris')

## 單次進行查詢
dbGetQuery(mydb, 'SELECT * FROM iris WHERE "Sepal.Length" < :x', params = list(x = 4.6))

res1 <- dbGetQuery(conn = mydb, statement = "SELECT * FROM iris where Species == 'setosa' limit 10")
res1

## 批次查詢，可以對查詢結果先下判斷
res2 <- dbSendQuery(conn = mydb, statement = "SELECT COUNT(*) FROM iris where Species == 'setosa'")
fetch(res2)

# 資料庫離線
dbDisconnect(mydb)

```

- Quiz: 寫個自訂函式自動完成資料庫連接與查詢吧！
    - qstr: `gsub('\n|\t', '', qstr)`
    - Prevent SQL injection(https://shiny.rstudio.com/articles/sql-injections.html)

```{r eval=FALSE}

qrySqlite <- function(qstr){
  
  # your Code here
  
  return(dat)
}

```